

Pablo Daniel Percara

ESTUDIANTE DE DESARROLLO DE SOFTWARE Y ADMINISTRACIÓN

PERFIL

Soy estudiante de la carrera de Administración en la UTN y de Desarrollo de Software en ISTEA. Tengo experiencia como Operario en el área de logística y producción, y como Soporte técnico instalando software, hardware y reparando PC's.

CONTACTO



percara.pablo@gmail.com



3456-471325



pablo-percara



github.com/PerPab



portfolio-pablopercara.vercel.app

CURSOS

- Testing QA
- Javascript
- Base de datos y SQL
- .NET
- Programa Oracle Next Education

HABILIDADES BLANDAS

- Microsoft Office
- Photoshop
- Reparación de PC

IDIOMA

Inglés

EXPERIENCIA LABORAL

Asistente Técnico

ITC 2009-2010

- * Armado y mantenimiento de PC
- * Instalación de software y hardware
- * Armado de redes (Básico)

Operario de Producción

CLARIANT/ARCHROMA

2012-2018

- * Manejo de reactor
- * Manejo de caldera humotubular
- * Control de calidad, exámenes de laboratorio
- * Elaboración y envasado de productos para la industria textil, de papel y emulsiones.

Operario de Logística

ARCHROMA

2019-2023

- * Manejo de autoelevador y apilador eléctrico
- * Control de inventario, ingresos de material, picking
- * Conocimientos básicos de SAP

EDUCACIÓN

Técnico Electromecánico Nacional

ENET N1 PABLO STAMPA

2000-2006

Técnico Superior en Seguridad e Higiene (Incompleta)

UNIVERSIDAD TECNOLÓGICA NACIONAL

2015-2017

Auxiliar en Programación

TECLAB

2022-2022

Desarrollo de Software

ISTEA

2023

Administración de Empresas

UNIVERSIDAD TECNOLÓGICA NACIONAL

2023